【裁判字號】    97,聲,835
【裁判日期】    970901
【裁判案由】    公示送達
【裁判全文】
臺灣新竹地方法院民事裁定               97年度聲字第835號
聲  請  人  乙○○○○○○
相  對  人  甲○○
上列聲請人聲請對相對人為公示送達事件，本院裁定如下：
    主  文
准將聲請人對相對人所發之意思表示之通知（如附件所示）為公
示送達。
聲請程序費用由相對人負擔。
    理  由
一、按表意人非因自己之過失不知相對人居所者，得依民事訴訟
    法公示送達之規定，以公示送達為意思表示之通知，民法第
    97條定有明文。
二、本件聲請意旨略以：原債權人即第三人林火山於民國83年間
    向相對人買受坐落新竹市○○段507地號土地，詎因相對人
    違約，故林火山對相對人即有定金返還請求權及違約金返還
    請求權，併競合票據請求權，合計共有新臺幣（下同）25,0
    00,000元之債權，且為擔保上開債權，乃由第三人林姿碧（
    繼承人林憲同）提供其所有坐落台北縣三重市○○段菜寮小
    段120－8、120－36地號二筆土地（重測後改編為台北縣三
    重市○○段1216、1284地號），權利範圍各4分之1，設定抵
    押權25,000,000元予林火山。林火山後於96年3月21日將其
    對相對人之上開債權暨附屬債權（含作為擔保之抵押權）全
    數讓與聲請人，嗣聲請人再於97年6月6日，將前開債權全部
    讓與第三人世眾企業有限公司、蔡敏杰及林有福等人，並於
    97年7月間，以掛號信函將前開債權讓與之事實通知相對人
    ，惟因相對人所在不明，致無法送達，聲請人為求維護權益
    ，為此，爰依法聲請裁定准為公示送達等語，並提出土地買
    賣契約書、本院84年度票字第230號本票裁定及確定證明書
    、抵押權設定契約書、他項權利證明書、債權讓與契約書、
    存証信函、掛號信函及回執（以上均影本）、相對人之戶籍
    謄本及本院96年度聲字第804號裁定等件為證。
三、本件聲請人主張相對人分別設籍於新竹市○區○○里○鄰○
    ○路199號及新竹市○區○○里○鄰○○街33號，經向上址寄
    發通知信函，其遭退回之信封固均係記載「招領逾期」而退
    回，而非查無此人或遷移不明之情，有聲請人提出之上開退
    件信封影本在卷可憑。惟查，第三人林火山曾以上揭相同之
    地址，對相對人寄發之通知信函，並以相對人遷移不明為由
    而遭退回，因而聲請本院以96年度聲字第804號民事裁定准
    予以公示送達乙節，有聲請人所提本院96年度聲字第804號
    民事裁定影本可稽，並據本院依職權調閱本院96年度聲字第
    804號公示送達事件核閱屬實。另經本院依職權調閱相對人
    之入出境資料，相對人於86年10月3日出境，並於88年11月8
    日辦理遷出登記後，迄未再有入境之紀錄，亦有法務部入出
    境資訊連結作業表在卷可憑，堪認聲請人確非因自己之過失
    不知相對人之住所，則相對人既有應受送達處所不明之情形
    ，合於首揭公示送達要件，聲請人所為公示送達之聲請，即
    屬於法有據，應予准許。
四、依民事訴訟法第95條、第78條，裁定如主文。
中    華    民    國    97    年    9     月    1     日
                  民事第一庭    法  官  高敏俐
以上正本係照原本作成。
如對本裁定抗告，須於裁定送達後10日內向本院提出抗告狀。
中    華    民    國    97    年    9     月    1     日
                                書記官  黎秀娟


司法院資訊處製作；財團法人民間司法改革基金會備份。
